---
title: "Task2"
author: "Nikita Kartashov"
date: "30 October 2014"
output: html_document
---
```{r}
library(MASS)
library(lattice)
library(latticeExtra)
d <- read.csv2(file = "I.csv")
d <- subset(d, select = c(PPIND, NEW10, FULLTIME, IN_STATE, ROOM, ADD_FEE,
                            PH_D, GRADUAT, SAL_FULL, NUM_FULL))
d$PPIND <- factor(d$PPIND, labels = c("Public", "Private"))
d <- na.exclude(d)
priv <- subset(d, PPIND == "Private")
model <- lm(NEW10 ~ FULLTIME + log(IN_STATE) + log(ROOM) + log(ADD_FEE) + log(SAL_FULL) + PH_D + GRADUAT + NUM_FULL, data = priv)
summary(model)
```
Процент выпускников звучит как правдаподобный предиктор, но у нас есть еще много незначимых, пробуем их выкинуть.
```{r}
model.cleaned <- stepAIC(model)
summary(model.cleaned)
```
Попробуем выкинуть последний незначимый параметр.
```{r}
model.cleaned <- update(model.cleaned, . ~ . - log(IN_STATE))
AIC(model.cleaned)
summary(model.cleaned)
```
Получилась странная модель, которая может говорить нам о двух вещах
* Процент окончивших вуз положительно влияет на кол-во тех, кто хочет в него попасть
* По какой-то причине, зарплата полных профессоров также мотивирует поступать в вуз, я бы подумал, что зарплата полных профессоров коррелирована с каким-то другим параметром, например, с общим кол-вом денег которые инвестируются в институт и вот он-то уже и привлекает поступающих

Теперь попытаемся построить общую модель взяв значимые параметры из моделей обоих видов.
```{r}
contrasts(d$PPIND) <- contr.sum
model <- lm(NEW10 ~ (log(IN_STATE) + log(ADD_FEE) + GRADUAT + NUM_FULL + log(SAL_FULL)) * PPIND, data = d)
summary(model)
```
NUM_FULL и его взаимодействие незначимы - уберем их
```{r}
model <- update(model, . ~ . - PPIND * NUM_FULL)
summary(model)
```
Пришли к тому же с ADD_FEE
```{r}
model <- update(model, . ~ . - PPIND * log(ADD_FEE))
summary(model)
```
Мы назначили частным институтам значение - 1, остальным - -1. Самым значимым остается процент окончивших, кроме этого мы можем сказать, что в частных институтах большую роль играет процент окончивших, возможно потому, что когда под вопросом деньги отчисляются неохотнее. Также можно заметить, что в государственных институтах деньги служат более отталкивающим критерием, чем в частных (коэффициент того же знака, но больше) и так же как и с частными, поступающие сильно берут во внимание (большой коэффициент) зарплату полных профессоров, наверное, как метрику их компетентности.








