---
title: "Task1"
author: "Nikita Kartashov"
date: "30 October 2014"
output: html_document
---
```{r, echo=FALSE}
library(lattice)
library(latticeExtra)
library(MASS)
```

```{r}
data <- read.table("teengambling.txt")
data$sex <- factor(data$sex, labels = c("m", "f"))
contrasts(data$sex) <- contr.sum
model <- lm(gamble ~ . ^ 5, data=data)
summary(model)
```

Нет достаточно значимых предикторов, посмотрим, что получится выкидыванием лишних.

```{r}
stepAIC(model)
```

Возьмем те предикторы, которые "пережили" stepAIC и посмотрим на модель.

```{r}
model.new <- lm(formula = gamble ~ sex + status + income + sex:income + status:income, data = data)
summary(model.new)
```

Из новой модели можем заметить, что:

* Cтатус родителей слабо положительно связан с игрой детей в казино (честно говоря, непонятно почему)
* То же самое и с доходом, но в большей степени (вот это ожидаемо, больше денег => больше игры)
* В то же время статус и доход вместе отталкивают от азартных игр, например, если считать, что статус как-то коррелирует с уровнем сознательности, то при наличии еще и дохода он останавливает человека от игры

Чтобы рассмотреть взаимодействие пола и дохода, построим график, где выделим пол, голубой - мальчики, розовый - девочки.

```{r}
xyplot(data$gamble ~ data$income, groups=data$sex, xlab="income", ylab="gamble")
```

Сложно утверждать уверенно по графику, но получается, что мальчики начиная после нижней шестой доли дохода начинают играть значительно больше.