---
title: "hw1"
author: "Nikita Kartashov"
date: "2 March 2015"
output: html_document
---

Задание 1

```{r}
default.size <- 100
real.n <- 100
real.p <- 0.2
xs <- rbinom(n=default.size, size=real.n, prob=real.p)
prob.mle <- function(prob, x) {
  sum(-dbinom(x, size=real.n, prob=prob, log=TRUE))
  }
start.prob <- mean(xs) * 1.0 / real.n
mle.prob.estimate <- nlm(prob.mle, start.prob, xs)
```

Задание 2

```{r}
default.size <- 100
real.probabilities <- prop.table(c(1, 1, 1, 2, 3, 1, 1, 0.5, 0.01))
generate <- function(probs, size=default.size) {
  sample(x=seq(length(probs)), size=size, replace=TRUE, prob=probs)
  }
pad <- function(l, desired.length) {
  zeroes.length <- desired.length - length(l)
  if (zeroes.length <= 0) {
    l
    } else {
      c(l, rep(0, zeroes.length))
      }
  }
xs <- generate(real.probabilities)
fake.probabilities <- prop.table(c(1, 1, 1, 2, 3, 1, 1.005, 0.505))
fake.probabilities
t <- table(xs)
padded.observed.probs <- prop.table(pad(t, length(fake.probabilities)))
padded.observed.probs
fake.probabilities <- pad(fake.probabilities, length(padded.observed.probs))
chisq.test(padded.observed.probs, p=fake.probabilities)
```

Что происходит выше: берем настоящее распределение с редким последним исходом, "размазываем" его вероятность по другим, моделируем выборку не слишком большого размера, получаем, что нулевая гипотеза не отвергается.

```{r}
default.size <- 1000
real.probabilities <- prop.table(c(1, 1, 100, 100, 100, 100, 2, 2))
xs <- generate(real.probabilities, default.size <- 100)
fake.probabilities <- prop.table(c(1.5, 1.5, 100, 100, 100, 100, 1.5, 1.5))
real.probabilities
fake.probabilities
t <- prop.table(table(xs))
t
observed.probs <- rep(0, length(real.probabilities))
observed.probs[as.numeric(row.names(t))] <- t
chisq.test(observed.probs, p=fake.probabilities)
```

Возьмем два распределения похожей формы, но с разными краями, даже при большой выборке из-за относительной редкости исходов на краях, тест не может точно отвергнуть гипотезу.

Задание 3

```{r}
right.border <- 200
sizes <- seq(5, right.border, 1)
min.pvalue <- 0.05
simulate <- function(size, mean.diff=0, sd.diff=0, parametric=TRUE) {
  x <- rnorm(n=size)
  y <- rnorm(n=size, mean=mean.diff, sd= 1 + sd.diff)
  if (parametric) {
    t.test(x, y)$p.value < min.pvalue
  } else {
    wilcox.test(x, y)$p.value < min.pvalue
  }
}
mean.diff = 10
sd.diff = 30
test.parametric <- Map(function(x) simulate(x, mean.diff = mean.diff, sd.diff = sd.diff), sizes)
test.nonparametric <- Map(function(x) simulate(x, mean.diff = mean.diff, sd.diff = sd.diff, parametric=FALSE), sizes)
xlabel <- "sample size"
ylimit <- c(0, 1)
plot(sizes, test.parametric, xlab=xlabel, ylab=NULL, ylim=ylimit, col="red", cex=.3)
par(new = TRUE)
plot(sizes, test.nonparametric, xlab=xlabel, ylab=NULL, ylim=ylimit, col="blue", cex=.3)
par(new = FALSE)
```

Берем разные размеры выборки, проверяем двумя тестами (t-тест и тест Манна-Уитни), второй почти также хорошо работает (в смысле, отвергает гипотезу примерно на тех же размерах выборки, что и t-test).
Попробуем на смеси нормальных распределений.

```{r}
library(plyr)
simulate <- function(size, mean.diff, sd.diff, parametric=TRUE) {
  x <- rowSums(sapply(mean.diff, function(x) rnorm(n=size)))
  diffs <- data.frame(m=mean.diff, s=sd.diff)
  y <- rowSums(mapply(function(m, s) rnorm(n=size, mean=m, sd=1+s), mean.diff, sd.diff))
  if (parametric) {
    t.test(x, y)$p.value < min.pvalue
  } else {
    wilcox.test(x, y)$p.value < min.pvalue
  }
}
mean.diff <- c(1, -1, 2, 3, -2, -4, -3)
sd.diff <- c(2, 3, 0.5, 6, 9, 4, 1)
test.parametric <- Map(function(x) simulate(x, mean.diff = mean.diff, sd.diff = sd.diff), sizes)
test.nonparametric <- Map(function(x) simulate(x, mean.diff = mean.diff, sd.diff = sd.diff, parametric=FALSE), sizes)
xlabel <- "sample size"
ylimit <- c(0, 1)
plot(sizes, test.parametric, xlab=xlabel, ylab=NULL, ylim=ylimit, col="red", cex=.3)
par(new = TRUE)
plot(sizes, test.nonparametric, xlab=xlabel, ylab=NULL, ylim=ylimit, col="blue", cex=.3)
par(new = FALSE)
```

Оба теста здесь показывают примерно одинаковый результат (наверное, я что-то не так делаю)