---
title: "hw2"
author: "Nikita Kartashov"
date: "20 March 2015"
output: html_document
---

Задание 1

```{r}
sample_size <- 100
generate_error <- function(n) rnorm(n)
generate_xs <- function(n, a = 1, x0 = 10) {
  xs <- c(1:n)
  xs[0] <- x0
  for (i in c(2:n)) {
    xs[i] = xs[i - 1] * a
  }
  xs <- xs + generate_error(n)
  xs
}

r1 <- function(xs) {
  l <- length(xs)
  x_minus <- 1.0 / (l - 1) * sum(xs[1:l - 1])
  x_plus <- 1.0 / (l - 1) * sum(xs[2:l])
  result <- sum((xs[2:l] - x_plus) * (xs[1:l - 1] - x_minus)) / 
    sqrt(sum((xs[2:l] - x_plus) ^ 2) * sum((xs[1:l - 1] - x_minus) ^ 2))
  result
}
```

Проверим значимость критерия при разных a

```{r}
alpha <- 0.025
q <- qnorm(c(alpha, 1 - alpha), mean = 0, sd = 1 / sample_size)
for (a in (seq(1, 100) / 10)) {
  print(a)
  xs <- generate_xs(sample_size, a = a)
  r <- r1(xs)
  if (r > q[1] && r < q[2]) {
    print("Don't reject H_0")
  } else {
    print("H_0 is rejected")
  }
}
```

Как видно на значениях a в районе 6.1 и ошибках из стандартного нормального распределения гипотеза больше не отвергается.

Проверим мощность критерия на разных распределениях

```{r}
generate_evil_xs <- function(sample_size, f) f(sample_size)
rtdf <- function(df) {function(n) {rt(n, df)}}
fs <- c(rnorm, lapply(c(3, 2, 1), rtdf))
for (f in fs) {
  xs <- generate_evil_xs(sample_size, f)
  r <- r1(xs)
  if (r > q[1] && r < q[2]) {
    print("Don't reject H_0")
  } else {
    print("H_0 is rejected")
  }
}
```

Мы отвергаем нулевую гипотезу для всех распределений кроме t_2.

Задание 2

```{r}
permutations <- sample_size / 5
for (a in (seq(1, 100) / 10)) {
  print(a)
  xs <- generate_xs(sample_size, a = a)
  r_star <- r1(xs)
  rs <- 0
  for (i in c(1:permutations)) {
    if (r1(sample(xs)) > r_star) {
      rs <- rs + 1
    }
    rs <- rs / permutations
    print(rs)
  }
}
```

Задание 3

Исследуем мощность перестановочного t-критерия и сравним с мощностью параметрического t-критерия.

```{r}
border_p_value <- 0.05
rejector <- function(p) {
  if (p < border_p_value) {
    "REJECTED"
  } else {
    "NOT REJECTED"
  }
}
library(RVAideMemoire)
sd = 2.3
for (diff in seq(1, 100) / 100) {
  print(diff)
  print("Parametric t-test")
  xs <- rnorm(sample_size, mean = diff, sd = sd)
  ys <- rnorm(sample_size, sd = sd)
  print(rejector(t.test(xs, ys)$p.value))
  print("Permutation t-test")
  sink("/dev/null")
  p.v <- perm.t.test(xs, ys, nperm = permutations)$p.value
  sink()
  print(rejector(p.v))
}
```

Сложно заметить, что мощность перестановочного критерия ниже, но похоже, что в районе 0.54 параметрический тест относительно уверенно отвергает нулевую гипотезу, когда перестановочный тест - нет.

Задание 4

```{r}

```