---
title: "concrete"
author: "Nikita Kartashov"
date: "18 January 2015"
output: html_document
---

```{r}
library(knitr)
library(lattice)
library(MASS)
library(e1071)
library(corrplot)
library(latticeExtra)
```
Прочтем данные, сделаем названия покороче и выведем на экран все, что можно про то, что у нас на руках.

```{r}
plotVariable <- function(param) {
  formula <- reformulate(termlabels = param, response = 'Y')
  xyplot(formula, panel=function(...) {  
  panel.xyplot(...)
  panel.loess(...)
  }, data = data.concrete, xlab = param, ylab = "Y")
}

plotVariables <- function() {
  for (i in colnames(data.concrete)[-9]) { 
    print(plotVariable(i)) 
    }
}

```
```{r}
estimateModel <- function(formula) {
  model <- lm(formula, data.concrete)
  print(AIC(model))
  print(summary(model))
  print(tune(lm, as.formula(model), data = data.concrete, tunecontrol = tune.control(sampling = "cross")))
}

```

```{r}
data.concrete <- read.csv("Concrete_Data.csv", comment.char = '#')
names(data.concrete) <- c("Cem", "Slag", "Ash", "Wat", "Plast", "CorAgg", "FinAgg", "Age", "Y")
summary(data.concrete)
plotVariables()
corrplot.mixed(cor(data.concrete), tl.cex=1.5)
```

Видим: линейные зависимости прочности от Cement и Superplasticizer, скопления образцов по параметрам на многих графиках, неравномерность образцов по Age, корреляцию Water и Superplasticizer, прочности и Cement. Попробуем построить модели и оценить их качество.

```{r}
estimateModel(Y ~ Age + Cem + Wat + Plast + Slag + Ash + CorAgg + FinAgg)
estimateModel(Y ~ Age + Cem + Wat + Plast + Slag + Ash)
estimateModel(Y ~ Age + Cem * Wat + Plast + Slag + Ash)
estimateModel(Y ~ Age + Cem * Wat + Slag + Ash)
estimateModel(Y ~ Age + Cem + Wat + Slag + Ash)
```

Из просмотренных моделей выберем самую лучшую по КВ (вторую) и пойдем с ней дальше. Образцы у нас распределены по времени неравномерно, предполагая нелинейную зависимость от Age, прологарифмируем его.

```{r}
estimateModel(Y ~ log(Age) + Cem + Wat + Plast + Slag + Ash)
```

Посмотрим, что у Ash, Plast и Slag на графиках видно большое кол-во образцов с конкретным значением параметра в 0 (у Wat тоже, но у него вокруг конкретных значений еще и другие данные)

```{r}
data.concrete$PlastBord <- data.concrete$Plast > 0
data.concrete$AshBord <- data.concrete$Ash > 0
data.concrete$SlagBord <- data.concrete$Slag > 0
estimateModel(Y ~ log(Age) + Cem + Wat + PlastBord + Slag + Ash)
estimateModel(Y ~ log(Age) + Cem + Wat + PlastBord + Slag + Ash)
estimateModel(Y ~ log(Age) + Cem + Wat + AshBord + PlastBord + Slag)
```

Из финальной модели видим, что в прочности бетона играют роль наличие Fly Ash и Superplasticizer, а также присутствует нелинейная зависимость от Age. 